最高法院民事裁定　　　　　　　　　 111年度台上字第1764號
上　訴　人　元又興業股份有限公司

法定代理人　莊千又
訴訟代理人　陳銘祥律師
被 上訴 人　廣展成室內裝修有限公司


法定代理人　黃柏琪
上列當事人間請求給付承攬報酬事件，上訴人對於中華民國 111
年3月29日臺灣高等法院第二審更審判決（110年度重上更一字第
98號），提起上訴，本院裁定如下：
    主  文
上訴駁回。
第三審訴訟費用由上訴人負擔。
    理  由
一、按上訴第三審法院，非以原判決違背法令為理由，不得為之
    。又提起上訴，上訴狀內應記載上訴理由，表明原判決所違
    背之法令及其具體內容，暨依訴訟資料合於該違背法令之具
    體事實，其依民事訴訟法第469條之1規定提起上訴者，並應
    具體敘述為從事法之續造、確保裁判之一致性或其他所涉及
    之法律見解具有原則上重要性之理由，同法第467條、第470
    條第2項定有明文。而依同法第468條規定，判決不適用法規
    或適用不當者，為違背法令；依同法第 469條規定，判決有
    該條所列各款情形之一者，為當然違背法令。是當事人提起
    上訴，如以同法第 469條所列各款情形為理由時，其上訴狀
    或理由書應表明該判決有合於各該條款規定情形之具體內容
    ，及係依何訴訟資料合於該違背法令之具體事實。如依同法
    第 468條規定，以原判決有不適用法規或適用法規不當為理
    由時，其上訴狀或理由書應表明該判決所違背之法令條項，
    或大法官解釋、憲法法庭裁判字號，或成文法以外之習慣或
    法理等及其具體內容，暨係依何訴訟資料合於該違背法令之
    具體事實；如依同法第469條之1規定提起上訴，則應具體敘
    述為從事法之續造、確保裁判之一致性或其他所涉及之法律
    見解具有原則上重要性之理由。上訴狀或理由書如未依上述
    方法表明，或其所表明者與上開法條規定不合時，即難認為
    已合法表明上訴理由，其上訴自非合法。
二、本件上訴人對於原判決提起上訴，雖以該判決違背法令為由
    ，惟核其上訴理由狀所載內容，係就原審取捨證據、認定事
    實及解釋契約之職權行使，所論斷：兩造於民國106年8月間
    先以口頭約定，繼於107年1月間簽署「輔仁大學附設醫院工
    程契約」（下稱系爭書面契約），由被上訴人次承攬上訴人
    向訴外人輔仁大學學校財團法人輔仁大學附設醫院承攬15樓
    國際病房、國際門診中心與健檢中心室內裝修工程中之「全
    區機電工程」及「國際病房建築工程」（下合稱系爭工程）
    ，報酬為新臺幣（下同） 1千萬元之總價承攬，並於系爭書
    面契約第12條記載另有契約附件報價單21張（下稱系爭報價
    單），應認兩造於系爭報價單所示之工程項目、數量範圍內
    ，已有協議以總價 1千萬元由被上訴人次承攬施作之意。至
    於超過系爭報價單以外之施作數量，則未含括於該約定之 1
    千萬元範圍內，兩造既有承攬之合意，自應另行計價。又上
    訴人對於被上訴人實際施作數量並不爭執，且應視為上訴人
    允與報酬，系爭報價單既已詳列「工程名稱」及「單價」，
    為系爭書面契約之附件，自與民法第491條第2項所稱價目表
    之性質相當，從而就超過系爭報價單所示工程數量，依系爭
    報價單記載之「單價」計算，合計630萬5,971元，扣除上訴
    人自行支付之「護士呼叫系統」93萬元後，餘額為 537萬5,
    971元，再與上開1千萬元相加後，系爭工程之總承攬報酬為
    1,537萬5,971元，再扣除上訴人於本件起訴前已給付之 705
    萬9,207元，以及上訴人已按一審判命金額給付被上訴人294
    萬0,793元後，被上訴人得再請求上訴人給付之金額為537萬
    5,971 元。從而，被上訴人依系爭書面契約、兩造間承攬契
    約之法律關係，請求上訴人再給付537萬5,971元本息，為有
    理由，應予准許等情，指摘為不當，並就原審已論斷或其他
    於判決結果無影響者，泛言未論斷或論斷違背論理法則、經
    驗法則，而未表明依訴訟資料合於該違背法令之具體事實，
    並具體敘述為從事法之續造、確保裁判之一致性或其他所涉
    及之法律見解具有原則上重要性之理由，難認已合法表明上
    訴理由。依首揭說明，應認其上訴為不合法。
三、據上論結，本件上訴為不合法。依民事訴訟法第 481條、第
    444條第1項、第95條、第78條，裁定如主文。
中    華    民    國   111    年    7     月    7     日
                      最高法院民事第七庭
                          審判長法官  林  恩  山  
                                法官  吳  青  蓉  
                                法官  黃  麟  倫  
                                法官  吳  美  蒼  
                                法官  邱  瑞  祥  
本件正本證明與原本無異
                                      書  記  官
中    華    民    國   111    年    7     月    14    日